# erp实施项目的会计核算

提问人：A28858534 时间：2018-03-15 22:11:16
我公司实施用友erp软件项目，预计实施时间 1 年，总金额 120 万，软件 60 万一次开票，顾问实施费 60 万，过程按月结算，分期付款分期开发票每月 5 万，软件发票 60 万和每月收到顾问实施费发票会计科目如何处理？第 1 种记在建工程归集，验收后转无形资产。第 2 种记每期发票记研发支出归集，验收后转无形资产。哪一种为好？

回答人：chenyiwei
建议将相关支出（仅指符合资本化条件的，人员培训费之类不算）计入“其他非流动资产”，到实施完毕，具备正式上线运行条件时，转入无形资产。

提问人：A28858534 时间：2018-03-16 13:07:15
“其他非流动资产”准则无此一级科目，报表重分类有此项。要新建这个一级科目吗？

回答人：chenyiwei
或者会计科目在“无形资产”或“在建工程”中单设明细科目核算，报表列报时进行重分类。